nl: Zwemluierkenmerk: Ingebouwde zwemluier; Lekvrij (neopreen); Zonder luierfunctie; Aparte zwemluier vereist; Overig
en: Swim diaper feature: Built in swim diaper; Neoprene leak proof; No diaper feature; Requires separate swim diaper; Other
lt-LT: Maudymosi sauskelnių ypatybė: Įsiūtos plaukimo sauskelnės; Sandarus neoprenas; Be sauskelnių funkcijos; Reikalingos atskiros plaukimo sauskelnės; Kita
ru: Функция плавательного подгузника: Встроенный подгузник для плавания; Неопреновый непромокаемый; Без подгузника; Требуется отдельный подгузник для плавания; Другое
tr: Yüzme bezi özelliği: Entegre yüzme bezi; Neopren sızdırmaz; Yüzme bezi yok; Ayrı yüzme bezi gerektirir; Diğer
th: คุณสมบัติของผ้าอ้อมสำหรับว่ายน้ำ: กางเกงผ้าอ้อมว่ายน้ำในตัว; นีโอพรีนกันรั่วซึม; ไม่มีฟีเจอร์กางเกงผ้าอ้อม; ต้องใช้กางเกงผ้าอ้อมว่ายน้ำแยกต่างหาก; อื่นๆ
ko: 방수 기저귀 기능: 수영용 기저귀 내장; 네오프렌 누수 방지; 기저귀 기능 없음; 별도의 수영용 기저귀 필요; 기타
zh-CN: 游泳尿裤特点: 内置游泳尿布; 氯丁橡胶防漏; 无尿布功能; 需单独搭配游泳尿布; 其他
sl-SI: Funkcija plavalne plenice: Vgrajena plavalna plenica; Neoprenska zaščita pred puščanjem; Brez plavalne plenice; Zahteva ločeno plavalno plenico; Drugo
cs: Vlastnost plavací pleny: Zabudovaná koupací plena; Nepropustná neoprenová; Bez koupací pleny; Vyžaduje samostatnou koupací plenu; Jiné
fr: Caractéristiques des couches de bain: Couche de bain intégrée; Néoprène anti-fuite; Sans couche; Nécessite une couche de bain séparée; Autre
de: Eigenschaften der Schwimmwindel: Integrierte Schwimmwindel; Auslaufsicheres Neopren; Keine Windelfunktion; Erfordert separate Schwimmwindel; Sonstige
el: Χαρακτηριστικά πάνας κολύμβησης: Ενσωματωμένη πάνα-μαγιό; Νεοπρένιο για προστασία από διαρροές; Χωρίς πάνα; Απαιτεί ξεχωριστή πάνα-μαγιό; Άλλο
zh-TW: 游泳尿布功能: 內建游泳尿布; 氯丁橡膠防漏設計; 無尿布功能; 需另備游泳尿布; 其他
es: Característica del pañal de natación: Pañal de natación incorporado; A prueba de fugas de neopreno; Sin pañal; Requiere pañal de natación aparte; Otra
pt-BR: Características da roupa de banho: Fralda de natação embutida; Neoprene à prova de vazamentos; Sem recurso de fralda; Requer fralda de natação separada; Outro
pt-PT: Características da fralda de banho: Fralda de banho incorporada; Neopreno à prova de fugas; Sem função de fralda; Requer fralda de banho separada; Outra
ro-RO: Caracteristică a scutecului de înot: Scutec de înot încorporat; Neopren rezistent la scurgeri; Fără funcție de scutec; Necesită scutec de înot separat; Altele
bg-BG: Характеристика на пелена за плуване: Вградена пелена за плуване; Неопренова против протичане; Без функция за пелена; Изисква отделна пелена за плуване; Друго
fi: Uimavaipan ominaisuus: Sisäänrakennettu uimavaippa; Vuotamaton neopreeni; Ei vaippaominaisuutta; Vaatii erillisen uimavaipan; Muu
sv: Egenskaper för simblöja: Inbyggd badblöja; Läckagesäker neopren; Ingen blöjfunktion; Kräver separat badblöja; Annan
da: Svømmeblefunktion: Indbygget badeble; Lækagesikker i neopren; Ingen blefunktion; Kræver separat badeble; Andet
ja: 水遊び用おむつ機能: 水遊び用おむつ内蔵; ネオプレン製漏れ防止; おむつ機能なし; 水遊び用おむつが別途必要; その他
hr-HR: Značajka plivačke pelene: Ugrađena pelena za plivanje; Neopren otporan na curenje; Bez značajke pelene; Potrebna zasebna pelena za plivanje; Ostalo
sk-SK: Funkcie plienky na plávanie: Zabudovaná plienka na plávanie; Nepriepustný neoprén; Bez plienky; Vyžaduje samostatnú plienku na plávanie; Iná
hu: Úszópelenka funkciói: Beépített úszópelenka; Neoprén szivárgásmentes; Nem pelenkás; Külön úszópelenkát igényel; Egyéb
it: Caratteristiche del pannolino da bagno: Pannolino da nuoto integrato; In neoprene a tenuta stagna; Senza funzione pannolino; Richiede pannolino da nuoto separato; Altro
vi: Tính năng của tã bơi: Tích hợp tã bơi; Neoprene chống tràn; Không có tã; Cần tã bơi rời; Khác
pl: Cechy pieluszki do pływania: Wbudowana pieluszka do pływania; Szczelny neopren; Brak funkcji pieluszki; Wymaga osobnej pieluszki do pływania; Inne
nb: Funksjon for svømmebleie: Innebygd badebleie; Lekkasjesikker neopren; Ingen bleiefunksjon; Krever separat badebleie; Annet